臺灣高雄地方法院交通事件裁定　　　　 96年度交聲字第240號
原處分機關　交通部公路總局台中區監理所
異　議　人　甲○○
上列異議人即受處分人因違反道路交通管理處罰條例案件，對於
交通部公路總局台中區監理所民國95年12月11日所為之處分（處
分案號：中監違字第裁60-NJ0000000號），聲明異議，本院裁定
如下：
    主  文
異議駁回。
    理  由
一、本件聲明異議意旨略以：原處分機關以異議人即受處分人甲
    ○○於民國95年6 月27日8 時56分，駕駛車牌號碼E8-9880
    號自小客車行經高雄縣鳳山市○○路田中央之交岔路口闖紅
    登，因而依道路交通管理處罰條例第53條第1 項之規定，裁
    處異議人罰鍰新台幣（下同）5,400 元，並記違規點數3點
    ，惟異議人長年住居於高雄市，而未住居於車籍所在地即台
    中縣霧峰鄉○○村○○路296 巷73弄9 號之戶籍地，故未收
    受違規通知單以致逾期繳納罰鍰，爰請求得以繳納最低罰鍰
    額度結案，為此依法聲明異議等語。
二、按違反道路交通管理事件行為人，未依規定自動繳納罰鍰，
    或未依規定到案聽候裁決，處罰機關應依基準表於舉發違反
    道路交通管理事件通知單送達且逾越應到案期限60日之3 個
    月內，逕行裁決之，違反道路交通管理事件統一裁罰標準及
    處理細則第44條第1 項定有明文。另按，送達應於受送達人
    之住居所、事務所或營業所為之；而於應送達處所不獲會晤
    應受送達人時，得將文書付與有辨別事理能力之同居人、受
    僱人或應送達處所之接收郵件人員；行政程序法第72條第1
    項前段、第73條第1 項，亦分別定有明文。
三、查異議人於前揭時、地，因於交岔路口闖紅燈之交通違規行
    為，遭掣發舉發通知單，嗣因未依規定自動到案繳納罰鍰，
    經交通部公路總局台中區監理所開立裁決書，裁處異議人5,
    400 元罰鍰，並記違規點數3 點等情，業據異議人自承如上
    （見聲明異議狀），並有本件舉發通知單、裁決書各1 份在
    卷可按，堪以認定。本件異議人於95年6 月27日之交通違規
    行為，係經拍照逕行舉發，並掣發高警交字第NJ0000000 號
    舉發通知單，而於95年8 月2 日送達異議人戶籍地即台中縣
    霧峰鄉○○村○○路296 巷73弄9 號，由該址聘僱之警衛洪
    清盛簽收之事實，有高雄縣政府警察局96年2 月7 日高縣警
    交字第0960006006號函暨中華民國郵政大宗限時掛號/ 掛號
    函件、普通查詢國內各類掛號郵件查單、霧峰郵局投遞段掛
    號函件區段投遞簽收清單等件在卷可參，並有異議人戶政查
    詢資料1 紙在卷可稽，是本件舉發通知書自已經合法送達，
    異議人辯稱並未收受送達云云，自無可採，是異議人於上開
    舉發通知書送達後，仍未依限自動繳納罰鍰，原處分機關乃
    依法裁決，於法並無違誤。而異議人倘未住居於上址或已遷
    移，自應依法辦理車籍或通訊處所變更之手續，原處分機關
    並無另行查訪之義務，今異議人既怠於辦理變更手續，揆諸
    行政罰法第7 條第1 項：違反行政法上義務之行為非出於故
    意或過失者，不予處罰之規範意旨，異議人仍應就其因故意
    或過失而未辦理車籍或通訊處所變更之手續，所受之不利益
    擔負其責。核諸前揭說明，異議人之異議為無理由，應予駁
    回。
四、據上論斷，應依道路交通案件處理辦法第19條，裁定如主文
    。
中　　華　　民　　國　　96　　年　　3 　　月　　30　　日
                     交通法庭   法　官  郭宜芳
以上正本證明與原本無異。
如不服本裁定應於送達後5日內向本院提出抗告狀。
中　　華　　民　　國　　96　　年　　3 　　月　　30　　日
                                書記官  陳素徵
